Inventaris van het archief van het Directoraat-Generaal Rijksbegroting van het Ministerie van Financiën, (1919) 1940-1979 (1991)
Nationaal Archief, Den Haag
Ministerie van Financiën: Directoraat-Generaal Rijksbegroting
Financiën / DG Rijksbegroting
1919-1991
merendeel 1940-1979
5298
18.10 meter; 3264 inventarisnummers.
Normale geschreven, getypte en gedrukte documenten, geen bijzondere handschriften.
Nationaal Archief, Den Haag
Ministerie van Financiën / Directoraat-Generaal Rijksbegroting
Het archief bevat archiefbescheiden van het Ministerie van Financiën aangaande rijksbegrotingszaken. De stukken betreffen onder meer het vaststellen van beleid, de beantwoording van Kamervragen, het informeren van de Staten-Generaal, voorschriften inzake de inrichting van de begroting, de vaststelling van hoofdstukken van de rijksbegroting, adviesnotities ten behoeve van de Ministerraad, voorstellen van afzonderlijke ministeries, het opstellen van de zgn. Miljoenennota, en toezicht op uitgaven en ontvangsten van het Rijk.
Archiefvorming
Geschiedenis van de archiefvormer
De volledige historische achtergronden en ontwikkelingen van het Directoraat-Generaal Rijksbegroting en van het beleidsterrein zijn uitgebreid beschreven in de volgende publicatie: 15. Per slot van rijksrekening. Een institutioneel onderzoek naar het beleidsterrein beheer van de rijksbegroting, 1940-1993 (samenstelling: F. van Dijk; ISBN 90-74442-17x), 's-Gravenhage 1994.
Geschiedenis van het archiefbeheer
Het archiefbestanddeel van de aanvulling in 2008 (inv.nrs. 3170-3264) is in 2008 door Ministerie van Financiën overgebracht naar het Nationaal Archief, krachtens artikel 23 van de Archiefwet 1995.
Het archief is krachtens bepalingen van de Archiefwet overgebracht.
Inhoud en structuur van het archief
01.01.01; 2.08
Selectie en vernietiging
Oorspronkelijk archiefbestanddeel (inv.nrs. 1-3169)
Het bij het rapport institutioneel onderzoek 'Per slot van Rijksrekening' behorende BSD werd als selectie-instrument gehanteerd.
Daarnaast werd gebruik gemaakt van de algemene vernietigingslijst van het ministerie van Financiën, uitgezonderd de categorieën 10 t/m 16.
De oorspronkelijke omvang van de archieven die bij de CAS ter bewerking werden aangeboden bedroeg ca. 325 meter. Door middel van voorselectie werden door het ministerie van Financiën zelf 34 meter controlerapporten van de CAD tot 1980 voor vernietiging aangewezen. Bij de selectie door de CAS is ca. 178 meter voor vernietiging aangewezen, 123 meter is bewaard en ca. 20 meter is als vreemd archief afgescheiden. Dit vreemd archief bestaat hoofdzakelijk uit stukken afkomstig van directies werkzaam op andere beleidsterreinen of stukken gedateerd vóór 1940 of nà 1979. De stukken van de andere directies alsmede de stukken van nà 1979 zijn geretourneerd naar het ministerie van Financiën. Stukken van vóór 1940 zijn overgedragen aan het Algemeen Rijksarchief.
Het te vernietigen bestand is, na verkregen toestemming, afgevoerd naar de KNP BT Paper Recycling te Apeldoorn en daar op de gebruikelijke wijze vernietigd.
Na de bewerking is het te bewaren bestand overgedragen aan het Algemeen Rijksarchief.
Aanvulling 2008 (inv.nrs. 3170-3264)
Onderstaande deelarchieven van het ministerie van Financiën vallend onder het beleidsterrein beheer van de rijksbegroting zijn door Project Wegwerken Archiefachterstanden (PWAA) in 2006 bewerkt: Van het Directoraat-Generaal Rijksbegroting is aangetroffen:
DGRB-018: Betalingsoverzichten, 1972-1979. Van dit deelachief is 0,750 strekkende meter aangeleverd. Dit deelarchief is integraal vernietigd
DGRB-025: Projectgroep Administratieve Omzetting, 1961-1962. Van dit deelarchief is 0,375 strekkende meter aangeleverd. Dit deelarchief is integraal vernietigd
DGRB-037: Miljoenennota/Rijksbegroting, 1965-1967. Van dit deelarchief is 0,375 strekkende meter aangeleverd. Na bewerking is 0,250 strekkende meter bewaard
DGRB-067: Notities/vergaderstukken VROM, 1970-1995. Van dit deelarchief is 0,250 strekkende meter aangeleverd. Dit deelarchief is integraal vernietigd
DGRB-079: Werkarchief hr. Roemers EZ/RSV-enquete, 1971-1986. Van dit deelarchief is 1,750 strekkende meters aangeleverd. Dit deelarchief is integraal vernietigd
DGRB-081: Systeemkaarten inzake Werkfondsen, 1940-1970. Van dit deelarchief is 0,375 strekkende meter aangeleverd. Dit deelarchief is integraal bewaard
DGRB-094: Vergaderstukken CGOA, 1945-1980. Van dit deelarchief is 15,250 strekkende meters aangeleverd. Dit deelarchief is integraal vernietigd
DGRB-095: Begrotingen, 1940-1969. Van dit deelarchief is 5,875 strekkende meters aangeleverd. 0,5 meter van dit deelarchief is bewaard
DGRB-101: RHB-rekeningen-courant, 1963-1995. Van dit deelarchief is 0,250 strekkende meter aangeleverd. 0,125 strekkende meter is hiervan bewaard
DGRB-102: Jaarrekeningen Staatsbedrijven, 1974-1987. Van dit deelarchief is 0,250 strekkende meter aangeleverd. Dit deelarchief is integraal vernietigd
DGRB-104: Staatsbalans, 1947-1991. Van dit deelarchief is 2,750 strekkende meters aangeleverd. 1,875 strekkende meter is hiervan bewaard
DGRB-116: COBA Audiovisueel Archief, 1970-1980. Van dit deelarchief is 0,125 strekkende meter aangeleverd. Dit deelarchief is integraal vernietigd
DGRB-120: Personeelsbegroting, 1966-1983. Van dit deelarchief is 4,375 strekkende meters aangeleverd. 1,875 strekkende meter is hiervan bewaard
DGRB-149: Diverse onderwerpen, 1945-1955. Van dit deelarchief is 0,945 strekkende meter aangeleverd. 0,125 strekkende meter is hiervan bewaard
DGRB-150: Minutes, 1971-1974. Van dit deelarchief is 0,375 strekkende meter aangeleverd. Dit deelarchief is integraal vernietigd
DGRB-156: Dossierarchief, 1938-1969. Van dit deelarchief is 8,500 strekkende meters geleverd. Hiervan is 2,5 strekkende meters bewaard,1, 250 strekkende meters is voor vernietiging op termijn aan het ministerie van Financiën aangeboden en 4,750 strekkende meters is direct vernietigd
DGRB-157: Grootboeken en registers, 1940-1985. Van dit deelarchief is 6,875 strekkende meters aangeleverd. 0,875 strekkende meters is bewaard
DGRB-163: Formatiecommissie, 1945-1979. Van dit deelarchief is 14,000 strekkende meters aangeleverd 0,775 strekkende meters hiervan is bewaard
DGRB-167: Opgaven garantieuitkeringen, 1960-1973. Van dit deelarchief is 7,500 strekkende meters aangeleverd. Dit deelarchief is integraal vernietigd
DGRB-171: Garantie-uitkeringen / garantiegeldleningen, 1960-1990. Van dit deelarchief is 1,250 strekkende meter aangeleverd. Dit deelarchief is integraal vernietigd.
Het bij het rapport institutioneel onderzoek 'Per slot van Rijksrekening' behorende BSD, betrekking hebbend op de periode 1945 - 2000, zijnde een aanvulling en een actualisatie van de versie van januari 1996 (Staatscourant 31 maart 2005/nr 62), werd als selectie-instrument gehanteerd.
De oorspronkelijke omvang van de archieven die bij PWAA ter bewerking werden aangeboden bedroeg 76 meter. Bewaard is 3,5 meter. 8,5 meter kwam in aanmerking om op termijn vernietigd te worden. Deze archiefstukken zijn geretourneerd naar het ministerie van Financiën. 64 meter is voor vernietiging aangewezen.
Nadat het ministerie hier toestemming voor heeft gegeven, zijn de te vernietigen stukken afgevoerd en vernietigd door Van Gansewinkel Nederland BV.
Ordening van het archief
Algemeen
Het archief is allereerst ingedeeld naar beleidsterrein. Met een beleidsterrein wordt bedoeld een afgebakend onderwerp van overheidsbemoeienis, in dit geval dus "Rijksbegroting".
Per beleidsterrein is het archief onderverdeeld naar handeling. Per handeling zijn de beschrijvingen van de dossiers vermeld. Een handeling wordt verricht door een actor ter uitvoering van een taak, of op grond van een wettelijke bevoegdheid. Een actor is een overheidsinstelling die bevoegd is zelfstandig op te treden (bijvoorbeeld een minister) binnen het beleidsterrein. Op een beleidsterrein treden meerdere actoren handelend op.
Aanvulling 2008 (inv.nrs. 3170-3264)
Het eerste inventarisnummer van deze aanvulling sluit aan bij het hoogste inventarisnummer van het eerder overgedragen archiefbestanddeel.
De archiefbescheiden die behoren bij inventarisnummers 3179 en 3181 hebben beide een looptijd die de periodisering van drie handelingen bestaat. Om die reden komen bovengenoemde inventarisnummers op drie plaatsen in de toegang voor.
Aanwijzingen voor de gebruiker
Openbaarheidsbeperkingen
Deels openbaar, deels beperkt openbaar (B).
Materiële beperkingen
Andere toegang
Het archief was aanvankelijk beschreven in de Institutionele Toegang: 5.015.5298 - Institutionele Toegang op de gegevensbestanden met betrekking tot het beleidsterrein Beheer van de Rijksbegroting. Het betreft hier het oorspronkelijke archiefbestanddeel, zonder de aanvulling uit 2008.
Aanvraaginstructie
Openbare archiefstukken kunnen online worden aangevraagd en gereserveerd. U kunt dit ook via de terminals in de studiezaal van het Nationaal Archief doen. Om te kunnen reserveren dient u de volgende stappen te volgen:
U maakt een profiel aan op www.gahetna.nl, en logt vervolgens in
Via de archiefinventaris (alleen de beschrijvingen met rode nummers) selecteert u het gewenste archiefstuk door op de knop 'Reserveren' te klikken
In het volgende scherm geeft u aan op welke dag u het archiefstuk wilt inzien
Indien u zich bevindt in de studiezaal en een tafelnummer heeft ontvangen kunt u dit nummer vermelden. Als u geen tafelnummer heeft kunt u tafelnummer 777 laten staan
Vervolgens bevestigt u uw reservering door deze te versturen.
Verwant materiaal
Beschikbaarheid van kopieën
Afgescheiden archiefmateriaal
Met betrekking tot de aanvulling uit 2008: Het materiaal dat door het ministerie van Financiën ter bewerking is aangeboden heeft stukken bevat die toegevoegd zijn aan toegang 2.08.48 "Inventaris van het archief van de Afdeling Geldwezen / Afdeling Binnenlands Geldwezen / Directie Binnenlands Geldwezen van de Administratie / Het algemeen Beheer der Generale Thesaurie". Een aantal stukken wordt verder toegevoegd aan andere, nog nader te bepalen, toegangen.
Bijlagen
Concordans van inventarisnummer naar bloknummer
1-104 Blok 1
105-130 Blok 9
131 Blok 4
132-141 Blok 9
142 Blok 1
143-155 Blok 9
156-157 Blok 1
158-163 Blok 9
164-252 Blok 1
253 Blok 9
254-266 Blok 1
267-273 Blok 9
274 Blok 1
275-418 Blok 3
419-494 Blok 1
495-499 Blok 6
500 Blok 4
501-769 Blok 1
770 Blok 9
771-775 Blok 4
776 Blok 9
777-806 Blok 4
807 Blok 9
808-832 Blok 4
833 Blok 9
834-852 Blok 4
853 Blok 1 / Blok 9
854-855 Blok 4
856-1026 Blok 1
1027-1065 Blok 5
1066-1071 Blok 7
1072 Blok 1
1073-1127 Blok 7
1128 Blok 9
1129-1187 Blok 7
1188-1202 Blok 6
1203 Blok 1
1204-1241 Blok 6
1242-1259 Blok 9
1260-1300 Blok 1
1301-1302 Blok 7
1304-1305 Blok 7
1306 Blok 1
1307-1311 Blok 7
1312-1319 Blok 6
1320-1352 Blok 8
1353 Blok 6
1354-1355 Blok 9
1356-1357 Blok 1
1358-1366 Blok 9
1367-1381 Blok 1
1382-1438 Blok 3
1439-1702 Blok 10
1703-2021 Blok 3
2022-2108 Blok 1
2109-2238 Blok 12
2239-2249 Blok 1
2250-2268 Blok 3
2269-2944 Blok 13
2945-2971 Afgescheiden uit archiefblok 5081
2972-3098 Afgescheiden uit archiefblok 5084
3099-3164 Afgescheiden uit archiefblok 5085
3166-3167 Afgescheiden uit archiefblok 5084
3168-3169 Afgescheiden uit archiefblok 5085
Beschrijving van de series en archiefbestanddelen
- ONDERSTEUNENDE PROCESSEN (ORGANISATIE EN PERSONEEL)
  - -- Directie Begrotingszaken
    - Rapport inzake het organisatieonderzoek bij de Dienst der Rijksbegroting uitgevoerd door het Raadgevend Efficiency Bureau., 1954; 3168
    - Nota inzake te treffen organisatorische maatregelen naar aanleiding van een wijziging in de leiding van de Directie Begrotingszaken., 1976; 3169
  - -- Centrale Accountantsdienst (CAD)
    - Organisatie Bureau Controle Kostwinners-vergoeding., 1946-1958; 2968
    - Organisatieonderzoek bij de Dienst der Rijksbegroting / Werkgroep Organisatiestructuur., 1954; 2969
    - Planningen en ramingen manuren, personeelsbezetting, werkzaamheden en normatief aantal uren., 1947-1977; 2970
    - Lijst van commissies, besturen, raden van commissarissen, waarin ambtenaren van het Ministerie van Financiën zitting hebben., 1956-1966; 2971
  - -- Inspectie der Rijksfinanciën (IRF)
    - Codelijsten gebruikt door de Afdeling IRF., 1950-1958; 3098
- DIVERSE HANDELINGEN:
  - -- Directie Begrotingszaken
    - Aanschrijvingen van de directie Begrotingszaken, 1942-1975
      Toegankelijk door middel van handgeschreven overzichten voorin de mappen
      - 1942-06-15 - 1950-04-04 (nrs. 1-217)., 1188
      - 1950-04-04 - 1955-04-20 (nrs. 218-381)., 1189
      - 1955-01-14 - 1958-04-29 (nrs. 382a-476)., 1190
      - 1958-05-06 - 1960-11-19 (nrs. 477-569)., 1191
      - 1960-11-18 - 1963-08-23 (nrs. 569a-671)., 1192
      - 1963-08-15 - 1965-06-30 (nrs. 672-754)., 1193
      - 1965-07-01 - 1966-10-12 (nrs. 755-858)., 1194
      - 1966-07-10 - 1967-12-27 (nrs. 859-938)., 1195
      - 1968-01-02 - 1969-03-28 (nrs. 939-1003)., 1196
      - 1969-04-01 - 1970-06-30 (nrs. 1004-1070)., 1197
      - 1970-07-06 - 1971-10-15 (nrs. 1071-1136)., 1198
      - 1971-10-22 - 1972-06-07 (nrs. 1137-1200)., 1199
      - 1972-06-08 - 1973-02-08 (nrs. 1201-1263)., 1200
      - 1973-02-13 - 1974-12-30 (nrs. 1264-1386)., 1201
      - 1975-01-07 - 1975-10-29 (nrs. 1387-1444)., 1202
    - Nota's en notities van de directie Begrotingszaken / Bureau Begrotingsvoorbereiding, 1972-1980, div.nrs.
      Toegankelijk door middel van oude mapopschriften
      - 1972-11-07 - 1974-08-14, 1213
      - 1974-08-14 - 1975-03-18 1218, 1214
        1975-02-17 - 1976-06-14.
      - 1975-03-19 - 1975-08-19, 1216
      - 1975-08-14 - 1976-02-18, 1217
      - 1976-06-15 - 1976-11-23, 1219
      - 1976-11-30 - 1977-04-28, 1220
      - 1977-04-28 - 1977-12-08, 1221
      - 1977-12-14 - 1978-07-18, 1222
      - 1978-08-15 - 1979-06-29, 1223
      - 1979-06-26 - 1980-05-21, 1224
      - 1980-05-27 - 1980-12-30, 1225
    - Nota's en notities van de directie Begrotingszaken / Bureau Planning, 1976-1978, 1232-1235
      - 1976-01-07 - 1976-12-31, 1232
      - 1977-01-05 - 1977-07-25, 1233
      - 1977-07-22 - 1977-12-30, 1234
      - 1978-01-10 - 1978-12-12, 1235
  - -- Inspectie der Rijksfinanciën
    - Notities van het Bureau Beleidsvoorbereiding van de Inspectie der Rijksfinanciën, 1972-1979; div.nrs.
      Niet nader toegankelijk
      - 1972-11-02 - 1973-12-19, 1027
      - 1974-01-01 - 1974-10-29, 1028
      - 1974-10-16 - 1974-12-20, 1029
      - 1974-12-27 - 1975-01-31, 1030
      - 1975-02-05 - 1975-04-29, 1031
      - 1975-05-01 - 1975-06-25, 1032
      - 1975-06-30 - 1975-07-24, 1033
      - 1975-07-29 - 1975-12-19, 1034
      - 1976-01-01 - 1976-02-19, 1035
      - 1976-02-24 - 1976-04-28, 1036
      - 1976-05-03 - 1976-06-28, 1037
      - 1976-07-01 - 1976-09-28, 1038
      - 1976-10-01 - 1976-12-01, 1039
      - 1977-01-06 - 1977-03-15, 1040
      - 1977-03-17 - 1977-05-25, 1041
      - 1977-06-01 - 1977-06-20, 1042
      - 1977-06-21 - 1977-07-19, 1043
      - 1977-07-05 - 1977-09-20, 1044
      - 1977-09-21 - 1977-11-30, 1045
      - 1977-12-01 - 1977-12-15, 1046
      - 1977-12-29 - 1978-02-28, 1047
      - 1978-03-01 - 1978-05-16, 1048
      - 1978-05-23 - 1978-06-26, 1049
      - 1978-06-27 - 1978-12-22, 1050
      - 1979-01-01 - 1978-05-31, 1061
      - 1979-06-01 - 1979-08-31, 1062
      - 1979-09-02 - 1979-12-27, 1063
      - Circulaires van de minister van Financiën aan de ministers. 1945-1973, 2972
      - Circulaires aan de ministeries. 1949-1967, 2973
      - Bulletin van de IRF. 1963-1972, 2974
      - Notities van de Sectie Landbouw en Visserij. 1967-1968, 2975
      - Notities van de IRF, Sectie Volkshuisvesting, Ruimtelijke Ordening en Milieubeheer. 1978-1979, 2976-2977
        - 1978, 2976
        - 1979, 2977
      - Notities van de Sectie Economische Zaken. 1979, 2978
      - Notities van de Sectie Welzijn, Volksgezondheid en Cultuur. 1979, 2979
      - Notities van de Sectie Financiën en Algemeen Zaken. 1979, 2980
  - -- Centrale Accountantsdienst (CAD)
    - Stukken ingekomen bij W. Lagendijk, accountant bij de Centrale Accountantsdienst., 1946-1970; 2967
- Het vaststellen van het beleid inzake het technisch beheer van de rijksbegroting, 164
  - Comptabiliteitswet 1927, 1.
    - -- Directie Begrotingszaken
      - Artikelsgewijze toelichting over de toepassing van artikel 1-23., (1930) 1940-1977; 816
      - Artikelsgewijze toelichting over de toepassing van artikel 24-32., (1930) 1940-1977; 817
      - Artikelsgewijze toelichting over de toepassing van artikel 33-75., (1930) 1940-1977; 818
      - Artikelsgewijze toelichting over de toepassing van artikel 76-86a., (1930) 1940-1977; 819
      - Artikelsgewijze toelichting over de toepassing van artikel 88-100., (1930) 1940-1977; 821
      - Artikelsgewijze toelichting over de toepassing van artikel 87., (1930) 1940-1977; 829
      - Totstandkoming Besluit van de Secretaris-Generaal van het Departement van Financiën, houdende verlenging van enkele termijnen, geregeld in en krachtens de Comptabiliteitswet 1927., 1940-1941; 1602
      - Voorbereiding Besluit van 22 november 1941 (Stcrt. no. 242) betreffende de toepassing van de Comptabiliteitswet 1927 ten aanzien van de inkomstenbelasting, de dividendbelasting, de loonbelasting en de vermogensbelasting alsmede de voorbereiding van het besluit van 21 september 1942 betreffende wijziging van het besluit van 22 november 1941., 1941-1942; 500
      - Koninklijk besluit van 24 juli 1945 betreffende verlenging van enkele termijnen, geregeld in en krachtens de Comptabiliteitswet 1927., 1608
      - Besluit (No. F240) van 20 oktober 1945, houdende wijziging van de Comptabiliteitswet (12e wijziging; artt. 2, 6, 8, 11, 36 en 86a)., 778
      - Voorbereiding Besluit van 20 oktober 1945 (Stb. F 240); wijziging artt. 2, 6, 8, 11, 36 en 86a van de Comptabiliteitswet 1927., 1945-1946; 495
      - Voorbereiding Wet van 28 oktober 1946 (Stb. G 296); wijziging artt. 23 en 48 van de Comptabiliteitswet 1927., 1945-1946; 496
      - Wijzigingswet van 28 oktober 1946 (G296) houdende wijziging van de artt. 23 en 48 van de Comptabiliteitswet 1927 (13e wijziging)., 779
      - Voorbereiding Wet van 11 juli 1947 (Stb. H 239); wijziging artt. 4, 8, 11, 18, 20 en 36 van de Comptabiliteitswet 1927 en invoeging van art. 20a in de Comptabiliteitswet 1927., 1946-1947; 497
      - Wijzigingswet van 11 juli 1947 (H239) houdende wijziging van de artt. 4, 8, 11, 18, 20, 20a en 36 van de Comptabiliteitswet 1927 (14e wijziging)., 780
      - Voorbereiding Wet van 29 oktober 1948 (Stb. I 459); wijziging artt. 31 en 86a van de Comptabiliteitswet 1927., 498
      - Wijzigingswet van 29 oktober 1948 (I459) houdende wijziging van de artt. 31 en 86a van de Comptabiliteitswet 1927 (15e wijziging)., 781
      - Voorbereiding Wet van 7 juni 1950 (Stb. K 214); wijziging artikel 23 van de Comptabiliteitswet 1927., 1949-1959; 499
      - Wijzigingswet van 7 juni 1950 (K214) houdende wijziging van artikel 23 van de Comptabiliteitswet 1927 (16e wijziging)., 782
      - Wijziging Comptabiliteitswet 1927: Voorbereiding instelling Commissie tot herziening van de Comptabiliteitswet., 1950-1956; 853
      - Wijziging van de wet van 30 december 1910 (Stb. no. 370) tot regeling van het beheer de gelden wegens verstrekking ontvangen., 1951; 131
      - Wijzigingswet van 18 april 1951 (S115) houdende wijziging van artikel 48 van de Comptabiliteitswet 1927 (17e wijziging)., 783
      - Ontwerp van wet tot wijziging van artikel 48 van de Comptabiliteitswet 1927., 1953; 2113
      - Totstandkoming en intrekking van een wetsontwerp tot aanvulling van de Comptabiliteitswet 1927, met nadere regelen betreffende overschrijvingen in de rijksbegroting door invoeging van artikel 13a., 1953-1956; 880
      - Wijzigingswet van 16 juli 1954 (S338) houdende wijziging van artikel 48 van de Comptabiliteitswet 1927 (18e wijziging)., 784
      - Ontwerp van wet tot aanvulling van de Comptabiliteitswet 1927 met nadere regelen betreffende overschrijvingen in de Rijksbegroting (ontwerp ingetrokken)., 1955; 785
      - Wijzigingswet van 24 mei 1956 (S349) houdende wijziging van artikel 48 van de Comptabiliteitswet 1927 (19e wijziging)., 786
      - Wijzigingswet van 9 april 1959 (S190) houdende wijziging van artikel 48 van de Comptabiliteitswet 1927 (20e wijziging)., 787
      - Wijzigingswet van 13 maart 1963 (Stb. 110) houdende wijziging van artikel 48 van de Comptabiliteitswet 1927 (21e wijziging)., 788
      - Wijzigingswet van 11 september 1964 (Stb. 387) houdende het vervallen van artikel 48 van de Comptabiliteitswet 1927, 789
        (22e wijziging).
    - -- Centrale Accountantsdienst (CAD): Deelname aan de Commissie tot voorbereiding van een herziening van de Comptabiliteitswet 1927 (Commissie Simons)
      - De voorbereiding van de begroting., 1957-1958; 1094
      - Discussienota's e.d., 1957-1959; 1085
      - De Suppletoire begroting., 1958; 1092
      - Het toezicht op de uitvoering van de begroting., 1958; 1093
      - Onderzoek bij een aantal diensten (Politie te water, Centrale Raad van Beroep, Rijks Psychische Inrichting te Eindhoven en Stichting landbouwbedrijven Wieringemeer) en departementen (Oorlog, Verkeer en Waterstaat en Justitie) naar het verschil tussen de oorspronkelijke begroting en een begroting omgewerkt tot een begroting van baten en lasten., 1958; 1089
      - Subcommissie privaatrechtelijke handelingen., 1958; 1086
      - Werkgroep voor de fondsen., 1958; 1087
      - Nota inzake de Staatsbalans., 1959; 1102
      - Subcommissie Algemene Rekenkamer., 1959-1960; 1099
      - Begrotingsstelsels., 1960; 1088
      - Concept-eindrapport., 1960; 1090
  - Ontwerp-Comptabiliteitswet (Kamerstuk 7760), 2.
    - -- Directie Begrotingszaken
      - Werkgroep herziening Comptabiliteitswet: Correspondentie inzake voorbereiding nieuwe Comptabiliteitswet., 1960-1961; 809
      - Diverse notities., 1960-1964; 1264
      - Overleg met comptabiliteitschefs., 1961-1964; 1265
      - Werkgroep herziening Comptabiliteitswet: Artikelsgewijze behandeling van de artt. 1 - 51., 1962; 811
      - Werkgroep herziening Comptabiliteitswet: Artikelsgewijze behandeling van de artt. 52 - e.v., 1962; 812
      - Werkgroep herziening Comptabiliteitswet: Correspondentie inzake voorbereiding nieuwe Comptabiliteitswet., 1962; 810
      - Behandeling ontwerp-Comptabiliteitswet., 1962-1964; 919
      - Overleg met Algemene Rekenkamer., 1963; 1266
      - Werkgroep herziening Comptabiliteitswet: Ontwerp-Bedrijvenwet., 1963; 815
      - Werkgroep herziening Comptabiliteitswet: Correspondentie inzake voorbereiding nieuwe Comptabiliteitswet., 1963; 813
      - Behandeling in de ministerraad., 1963-1964; 1260
      - Overleg met de Raad van State., 1963-1964; 1262
      - Werkgroep herziening Comptabiliteitswet: Correspondentie inzake voorbereiding nieuwe Comptabiliteitswet., 1964; 814
      - Financiële controle van de door of vanwege het Rijk ingestelde publieke, rechtspersoonlijkheid bezittende lichamen., 1964-1968; 501
      - Behandeling rapport commissie-Witteman., 1965; 1263
      - Raming 1966 op de voet van de ontwerp-Comptabiliteitswet., 1965; 1291
      - Behandeling ontwerp-Comptabiliteitswet., 1965-1972; 749
      - Voorbereiding Memorie van Antwoord aan de Tweede Kamer inzake het ontwerp voor een nieuwe Comptabiliteitswet (7760), dossier I., 1967-1968; 831
      - Voorbereiding Memorie van Antwoord aan de Tweede Kamer inzake het ontwerp voor een nieuwe Comptabiliteitswet (7760), dossier II., 1967-1968; 830
      - Voorbereiding Memorie van Antwoord aan de Tweede Kamer inzake het ontwerp voor een nieuwe Comptabiliteitswet (7760), dossier III., 1967-1968; 823
      - Behandeling in de Ministerraad van de Comptabiliteitswet (no. 7760): controle door de Algemene Rekenkamer op geheime uitgaven., 1968-1969; 827
      - Behandeling in de Ministerraad van de Comptabiliteitswet (no. 7760): toezending rapporten inzake doelmatigheidsonderzoek aan Algemene Rekenkamer (art. 75)., 1969-1970; 828